臺灣臺北地方法院刑事判決　　　　　　　94年度易字第1430號
　　公　訴　人　臺灣臺北地方法院檢察署檢察官
　　被　　　告　乙○○
　　被　　　告　甲○○
上列被告等因違反電子遊戲場業管理條例等案件，經檢察官聲請
簡易判決處刑（九十四年度偵字第四一二八號），本院受理後（
受理案號：九十四年度簡字第二０五四號），認不宜逕以簡易判
決處刑，改適用通常程序，嗣因被告就被訴事實為有罪之陳述，
經本院告知簡式審判程序意旨，並聽取公訴人及被告之意見後，
本院合議庭裁定由受命法官獨任依簡式審判程序審理，茲判決如
下：
    主    文
乙○○違反未依電子遊戲場業管理條例規定辦理營利事業登記，
不得經營電子遊戲場業之規定，處有期徒刑月，如易科罰金，
以佰元折算壹日。扣案如附表所示之物均沒收。
甲○○共同連續在公眾得出入之場所賭博財物，處罰金仟元，
如易服勞役，以佰元折算壹日。扣案如附表所示之物均沒收。
    犯罪事實
一、乙○○為臺北縣新店市○○路○段一三五號一樓「尚昇禮品
    機械購物社」之負責人，明知未依電子遊戲場業管理條例辦
    理營利事業登記者，不得經營電子遊戲場業，且經營電子遊
    戲場業，亦不得有藉此在公眾得出入之場所與人賭博財物之
    行為，竟基於經營電子遊戲場業及在公眾得出入場所與他人
    賭博財物之概括犯意，自民國九十三年九月三日起至同年十
    月六日下午十四時三十分經警查獲時止，於上開公眾得出入
    之店內，擺放可轉換「ＫＫ猩」自動販賣機及「小丑八線」
    賭博性電動玩具之機台二十台，連續供不特定人賭博財物，
    並僱用甲○○為開分員，二人基於賭博財物之共同犯意聯絡
    ，把玩「小丑八線」賭博性電動玩具。任由客人押注分數與
    機台對賭，若未押中不退還賭資，所押注之金額則透過前揭
    賭博機臺而歸乙○○所有，如押中則可贏得若干倍分數，並
    可兌換現金等財物，以此具有射倖性之機具決定財物之輸贏
    ，而經營電子遊戲場業。嗣於上開時間，經台北縣政府警察
    局新店分局（下稱新店分局）員警持本院法官搜索票，至上
    址進行搜索，當場查獲並扣得「ＫＫ猩」自動販賣機二十台
    （內含ＩＣ板二十片）、變換用接收器二台、監視鏡頭四只
    、監視螢幕一台，而知上情。
二、案經新店分局移送臺灣臺北地方法院檢察署檢察官聲請簡易
    判決處刑，本院受理後，認不宜逕以簡易判決處刑，適用通
    常訴訟程序審理。
    理    由
壹、程序方面：
    按本件被告乙○○、甲○○所犯係死刑、無期徒刑、最輕本
    刑為三年以上有期徒刑以外之罪，其於準備程序就前揭被訴
    事實為有罪之陳述，經本院告知簡式審判程序之旨，並聽取
    其與公訴人之意見後，本院認無不得或不宜改依簡式審判程
    序進行之處，爰依刑事訴訟法第二百七十三條之一第一項、
    第二百八十四條之一，裁定本件由受命法官獨任進行簡式審
    判程序，合先敘明。
貳、實體部分：
一、證據之認定：
    上述犯罪事實一部分，業具被告乙○○、甲○○於本院九十
    四年十月十一日審理時供承不諱（本院該日筆錄參照），且
    有證人黃明福、張寶中於檢察官偵查時證述明確（偵查卷第
    第一００頁至第一０三頁），並有蒐證錄影翻拍照片二十幀
    （偵查卷第六十頁至第六十九頁參照）、蒐證現場照片十五
    幀（偵查卷第七十頁至第七十七頁參照），及自被告店內所
    扣得如附表所示之「ＫＫ猩」自動販賣機二十台（內含ＩＣ
    板二十片）、變換用接收器二台、監視鏡頭四只、監視螢幕
    一個等物，是依上述補強證據已足資擔保被告於本院審理中
    就前開犯罪事實所為之任意性自白具有相當程度之真實性，
    而得使本院確信被告前述自白之犯罪事實確屬真實，從而依
    刑事訴訟法第一五六條第一項「被告之自白，非出於強暴、
    脅迫、利誘、詐欺、疲勞訊問、違法羈押或其他不正之方法
    ，且與事實相符者，得為證據。」及同條第二項「被告之自
    白，不得作為有罪判決之唯一證據，仍應調查其他必要之證
    據，以察其是否與事實相符。」規定，本院自得依被告前述
    自白及各該補強證據認定被告確有經營電子遊戲場業並以之
    與不特定人賭博之事實犯行，本件事證明確，被告犯行堪以
    認定。
二、論罪科刑之法律適用：
  (一)核被告乙○○所為，係犯刑法第二百六十六條第一項前段之
    在公眾得出入之場所賭博財物罪及違反電子遊戲場業管理條
    例第十五條之規定，應依同法第二十二條處罰之違反未依電
    子遊戲場業管理條例規定辦理營利事業登記者，不得經營電
    子遊戲場業之規定罪。被告甲○○所為，係犯刑法第二百六
    十六條第一項前段之在公眾得出入之場所賭博財物罪。被告
    二人就所犯之刑法第二百六十六第一項前段之賭博罪，有犯
    意聯絡及行為分擔，為共同正犯。被告二人先後多次在公眾
    得出入之場所賭博財物犯行，時間緊接，所犯構成要件相同
    之罪，顯係基於概括犯意為之，均為連續犯，均應依刑法第
    五十六條之規定論以一罪，並加重其刑。被告乙○○以違反
    電子遊戲場業管理條例第十五條規定之方法，用以達犯連續
    賭博罪之目的，其所犯電子遊戲場業管理條例第二十二條之
    罪與刑法第二百六十六條第一項前段之罪間，有方法結果之
    牽連關係，為牽連犯，應從一重以違反電子遊戲場業管理條
    例第十五條，而依同條例第二十二條規定處斷。
  (二)爰審酌被告乙○○未經辦理營利事業登記即經營電子遊戲場
    業，已破壞主管機關對於電子遊戲場業之管理秩序，惟其經
    營時間僅一個餘月即被查獲，被告甲○○僅為該店之受僱店
    員，對於店內經營無決定之權限，及其二人犯罪之動機、目
    的、手段、智識程度、犯罪後均坦承部分犯行之態度等一切
    情狀，對被告乙○○量處如主文第一項所示刑，併諭知易科
    罰金之折算標準，另對被告甲○○量處如主文第二項所示之
    刑，併諭知易服勞役之折算標準。扣案如附表編號１、２所
    示之物，雖賭博罪部分係較輕之罪，仍應依刑法第二百六十
    六條第二項規定沒收，另扣案如附表編號３、４所示之物，
    為被告乙○○所有，且為供其犯罪所用之物，應依刑法第三
    十八條第一項第二款、第三項宣告沒收。
據上論斷，應依刑事訴訟法第四百五十二條、第二百七十三條之
一第一項、第二百九十九條第一項前段，電子遊戲場業管理條例
第二十二條，刑法第十一條前段、第二十八條、第五十五條、第
五十六條、第二百六十六條第一項前段、第二項、第四十一條第
一項前段、第四十二條第二項、第三十八條第一項第二款，罰金
罰鍰提高標準條例第一條前段、第二條，判決如主文。
本案經檢察官蘇維達到庭執行職務。
中　　華　　民　　國　　 94 　　年　　 10 　月　 25 　日
　　　　　　　　　刑事第九庭法　官　葉珊谷
以上正本證明與原本無異。
如不服本判決，應於判決送達後10日內，向本院提出上訴狀。
　　　　　　　　　　　　　　書記官　顏淑華
中　　華　　民　　國　　 94 　　年　　 10 　月　 25   日
附錄本案論罪科刑法條全文：
刑法第二百六十六條：
在公共場所或公眾得出入之場所賭博財物者，處一千元以下罰金
。但以供人暫時娛樂之物為賭者，不在此限。
當場賭博之器具與在賭檯或兌換籌碼處之財物，不問屬於犯人與
否，沒收之。
電子遊戲場業管理條例第十五條：
未依本條例規定辦理營利事業登記者，不得經營電子遊戲場業。
電子遊戲場業管理條例第二十二條：
違反第十五條規定者，處行為人一年以下有期徒刑、拘役或科或
併科新臺幣五十萬元以上二百五十萬元以下罰金。
附表：
┌──┬─────┬────┬────────────┐
│編號│物品名稱  │  數 量 │ 扣 押 物 品 清 單 編 號│
├──┼─────┼────┼────────────┤
│ １ │ＫＫ猩自動│ 貳拾臺 │ 臺灣臺北地方法院九十三 │
│    │販賣機（含│ 及貳拾 │ 年度綠保管字第二五三二 │
│    │電玩ＩＣ板│ 片     │ 號編號１               │
│    │）        │        │                        │
├──┼─────┼────┼────────────┤
│ ２ │變換接收器│ 貳  台 │    同上編號２          │
├──┼─────┼────┼────────────┤
│ ３ │監視鏡頭  │ 肆  只 │    同上編號３          │
├──┼─────┼────┼────────────┤
│ ４ │監視螢幕  │ 壹  個 │    同上編號４          │
└──┴─────┴────┴────────────┘
